【裁判字號】    99,勞簡抗,3
【裁判日期】    991026
【裁判案由】    訴訟救助
【裁判全文】
臺灣臺北地方法院民事裁定             99年度勞簡抗字第3號
抗  告  人  紅石股份有限公司
法定代理人  陳又榮
相  對  人  羅婉蓉
上列當事人間聲請訴訟救助事件，抗告人對於民國99年8 月2 日
本院新店簡易庭99年度店救字第7 號裁定提起抗告，本院裁定如
下：
    主  文
抗告駁回。
抗告程序費用新臺幣壹仟元由抗告人負擔。
    理  由
一、本件抗告意旨略以：相對人羅婉蓉自民國98年4 月1 日起即
    未至伊公司上班，伊業已解雇相對人，是相對人與伊已無僱
    傭關係，本件相對人顯無勝訴之望，為此，爰依法提起抗告
    ，請求廢棄原裁定。
二、按當事人無資力支出訴訟費用者，法院應依聲請，以裁定准
    予訴訟救助，但顯無勝訴之望者，不在此限，民事訴訟法第
    107 條第1 項定有明文。惟所謂顯無勝訴之望，係指聲請訴
    訟救助之當事人所提之訴或上訴，依其主張之事實，於法律
    上本無獲得勝訴之望，無須調查辯論，即知其應受敗訴之裁
    判；或其起訴或上訴為不合法之情形而言，若尚須經法院調
    查辯論後，始能知悉其勝負之結果者，不得謂為顯無勝訴之
    望（最高法院75年度台抗字第227 號、76年度台抗字第473
    號裁判意旨參照）。
三、經查：本件相對人為訴訟救助之聲請，業經財團法人法律扶
    助基金會臺北分會准予法律扶助，並提出臺北市政府低收入
    戶卡以為釋明。至於相對人之本案請求，經本院依職權調閱
    本院新店簡易庭99年度店勞調字第16號卷宗核閱結果，相對
    人係主張伊任職於抗告人公司擔任銷售員，於98年1月22日
    下班途中發生車禍而受有挫傷、腰椎骨折等傷害，詎抗告人
    竟於98年9月30日將其勞保予以退保，顯係於職業災害期間
    終止兩造間僱傭契約，其終止不合法，請求確認兩造間僱傭
    關係存在、給付職災期間工資及因退保所受之損害，並提出
    勞工保險被保險人投保資料表、薪資存摺等件為證。經核相
    對人上開所述，若確係屬實，法律上非無勝訴之望，況相對
    人所提證物，就形式上觀察，與相對人主張其受僱於抗告人
    ，領有薪資等節並無矛盾。至於抗告人事否已合法解僱相對
    人，兩造間事實上是否仍存在僱傭關係，須經法院調查辯論
    後，始能知悉其勝負之結果者，揆諸前揭說明，尚不得謂為
    顯無勝訴之望。抗告人雖對原裁定聲明不服，惟其所陳實屬
    本案訴訟之實體爭執事項，無從認為相對人顯無勝訴之望；
    況相對人為臺北市低收入戶，且尚須扶養兩名未成年子女陳
    世峰、陳巧耘，此有臺北市低收入戶卡可考（店勞調卷第6
    頁），其主張無力負擔本件訴訟費用一節，堪信屬實，是以
    原審准予訴訟救助，於法並無違誤。抗告意旨仍執前詞，指
    摘原裁定不當，求予廢棄，為無理由，應駁回其抗告。
四、據上論結，本件抗告為無理由。依民事訴訟法第436 條之1
    第3 項、第495 條之1 第1 項、第449 條第1 項、第95條、
    第78條，裁定如主文。
中    華    民    國    99    年    10    月    26    日
                勞工法庭  審判長法  官
                                法  官
                                法  官
以上正本係照原本作成。
如對本裁定抗告須於裁定送達後10日內向本院提出抗告狀，並繳
納抗告費新臺幣1,000元。
中    華    民    國    99    年    10    月    26    日
                                書記官  鄭美華

司法院資訊處製作；財團法人民間司法改革基金會備份。
